---
title: "Taglia dei polli"
author: "Pietro"
date: "4/18/2022"
output: pdf_document
---

```{r setup, include=FALSE}
knitr::opts_chunk$set(echo = TRUE)
```

```{r, echo=FALSE, message=FALSE, fig.width=12, fig.height=5}
library(tidyverse)

d <-  tibble(year=c(1957, 1978, 2005), 
             size=c(905, 1808, 4202))
g <- ggplot(d, aes(x=year, y=size))
gg <- g + geom_point()
gg
```

Sembrerebbe esserci una crescita della taglia in base agli anni. Vediamo se è statisticamente significativa, cioè se i dati hanno abbastanza "informazione" per poter dire che questo aumento sia in relazione agli anni.
Applichiamo una serie di modelli lineari generalizzati per verificarlo.

#LINEARE


```{r, fig.height=5}
# linear
lin <- lm(size~year, data=d)
gg + geom_smooth(method='lm', formula= y~x) + 
  ggtitle("La taglia cresce linearmente con gli anni")


#quadratic
```
```{r}
summary(lin)
```

Seppur il grafico possa indicare diversamente, *Pr(>|t|)* per *year* dovrebbero essere quantomeno più piccolo di 0.1 per indicare un effetto significativo della variabile "anno" sulla taglia. Perciò, questo modello non è significativamente migliore di un modello con solo intercetta, cioè dove gli anni non hanno alcuina influenza.

Purtroppo, non ci sono abbastanza dati perché un modello quadratico completo (con interceta, termine lineare e termine quadratico) possa essere costruito sui dati. Questo perché i parametri da stimare sarebbero 3 su 3 osservazioni.
Quello che si può fare è stimare un modello quadratico privo di effetto lineare, del tipo *taglia = a + b anno^2*.

```{r, fig.height=5}

quad <- lm(size~I(year^2), data=d)
gg + geom_smooth(method='lm', formula= y~I(x^2)) + 
  ggtitle("La taglia cresce quadratica con gli anni")

```

Graficamente, si nota che non c'è differenza con quello precedente, Infatti, non poter inserire il termine lineare "rovina" la forma che intuitivamente un modello quadratico dovrebbe avere.
Anche l'analisi dei residui dice che sto modello fa schifetto.

```{r}

summary(quad)
```

Possiamo barare, stimando comunque i coefficienti di un modello quadratico completo MA NON E' STATISTICAMENTE SENSATO.
```{r, fig.height=5}
compl <- lm(size~ year + I(year^2), data=d)
plot(d, pch=19, main="Modello quadratico completo (DEPRECATED)")
xx <- seq(1950, 2006, length.out=1000)
yy <- predict(compl, newdata=data.frame(year=xx))
points(xx,yy, type="l", lty=2, col=2)
```

Sulla base di questo (che mostra, graficamente, buon adattamento), possiamo produrre delle stime delle taglie di oggi, **2022** e 50 anni fa, **1972**.

```{r}
size72 <- predict(compl, newdata=data.frame(year=1972))
size22 <- predict(compl, newdata=data.frame(year=2022))
aumento <-  size22 * 100 / size72
````
L 'aumento parrebbe essere del 438% , ma è puramente descrittivo e **non ha alcun valore sulla base dei dati a disposizione**.
Possiamo quindi concludere che il tweet riportasse informazione fuorviante. 